【裁判字號】    89,易,3651
【裁判日期】    891117
【裁判案由】    竊盜
【裁判全文】
台灣台中地方法院刑事判決                        八十九年度易字第三六五一號
    公  訴  人  台灣台中地方法院檢察署檢察官
    被      告  丙○○
右列被告因竊盜案件，經檢察官提起公訴（八十九年度偵字第一六六０六號），本院
判決如左：
    主  文
丙○○毀損門扇竊盜，累犯，處有期徒刑壹年。
    事  實
一、丙○○素行不良，有多次竊盜前科，最後一次於民國八十九年一月間，因竊盜案
    件，經本院判處有期徒刑四月確定，甫於八十九年九月一日執行完畢，猶不知悔
    改。因缺錢花用，竟復意圖為自己不法之所有，於八十九年十月十二日凌晨五時
    許，至甲○○所經營位於台中市○區○○○路六九號無人居住亦無人在內之塑德
    塑膠股份有限公司，以不詳方法破壞構成門扇一部分之司畢靈鎖後，侵入該建築
    物（毀損及無故侵入建築物罪部分未據告訴），於二樓竊取甲○○所有之瓷碗二
    只、陶器二只、日本古鐵器一只等物，得手後將該等物品搬到一樓正欲離去時，
    為巡邏警員發現予以逮捕。
二、案經甲○○訴由台中市警察局第一分局報告台灣台中地方法院檢察署檢察官偵查
    起訴。
    理  由
一、訊據被告丙○○矢口否認有何竊盜犯行，辯稱：伊於當時係見該建物之門沒關，
    想告知屋主，於警局訊問時則係遭刑求始為不實之自白云云。惟查：右揭竊盜之
    犯罪事實，業據被告於警訊時坦承不諱，核與告訴人甲○○於警訊及本院審理時
    指述失竊情節大致相符，並經證人即於現場將被告捕獲之警員乙○○於本院審理
    時證述明確，並有告訴人領回失物之贓物保管收據一紙附卷可資佐證，自不容被
    告事後翻異前詞，任意否認其真實性。其次，被告與告訴人非親非故，於凌晨五
    時許，侵入他人所有之建築物內，若謂無竊盜之不法意圖，孰能置信？再者，被
    告於檢察官偵查時，並未提及有何遭刑求或受傷之情形；又被告為警查獲時所製
    作之警訊筆錄，完全係出於被告自由意思，並無刑求情事，業據證人即制作筆錄
    之警員乙○○於本院審理時結證屬實；且被告於警訊時，雖坦承竊取如事實欄所
    示物品，惟就告訴人所指述同時失竊之小獅玉器二只、英譯電腦一台、鍍銅八仙
    過海八只、古銅觀世音一尊、三寶佛一座、佛手一只等物品，及前於八十九年三
    月二十一日於同一地點遭竊等事實，則均堅決否認，衡諸經驗法則，如被告確有
    遭受刑求，承辦警員豈有容認其僅承認一部分犯罪事實之可能，則綜合上情，足
    徵該部分自白之任意性，被告嗣後辯稱警訊時遭刑求云云，顯屬虛妄，殊無足採
    。本件竊盜之方法，係以破壞屬於門扇一部分之司畢靈鎖為之，除據告訴人指明
    外，並有該鎖遭破壞之現場照片影本可稽，本院因據此認定被告係以不詳方法破
    壞構成門扇一部分之司畢靈鎖後，侵入該建築物行竊之事實。因而事證明確，被
    告犯行足堪認定，應予依法論科。
二、被告破壞構成門扇一部分之司畢靈鎖後進入竊盜，使門扇失其防閑之效用，核其
    所為，係犯刑法第三百二十一條第一項第二款之毀損門扇竊盜罪。查被告有多次
    竊盜前科，最後一次於八十九年一月間，因竊盜案件，經本院判處有期徒刑四月
    確定，甫於八十九年九月一日執行完畢，有卷附之台灣台中地方法院檢察署刑案
    資料查註紀錄表及台灣高等法院被告全國前案紀錄表可按，其受有期徒刑之執行
    完畢，五年以內再犯有期徒刑以上之罪，為累犯，應依法加重其刑。爰審酌被告
    素行不良，且年富力強，本應自食其力，竟貪圖私利，思不勞而獲，恣意竊取他
    人財物，漠視輕踐他人財產權益，甚為可訾，應予非難；兼衡其竊得財物之價值
    非鉅，且尚未將竊得之物品搬離，對於告訴人尚未生實際損害；另被告犯後否認
    犯行，飾詞狡辯，態度不佳等一切情狀，量處如主文所示之刑，以示懲儆。
據上論斷，應依刑事訴訟法第二百九十九條第一項前段，刑法第三百二十一條第一項
第二款、第四十七條，判決如主文。
中      華      民      國      八十九      年    十一  月    十七    日
                                      臺灣臺中地方法院刑事第七庭
                                          法  官    劉  長  宜
右正本證明與原本無異。
如不服本判決，應於判決送達後十日內向本院提出上訴狀，上訴於臺灣高等法院臺中
分院( 須附繕本 )。
                                          書記官
中      華      民      國      八十九      年    十一  月    二十      日
附錄本案論罪科刑法條全文
刑法第三百二十一條第一項：犯竊盜罪而有左列情形之一者，處六月以上五年以下有
期徒刑：
二、毀越門扇、牆垣或其他安全設備而犯之者。


司法院資訊處製作；財團法人民間司法改革基金會備份。
